【裁判字號】    97,易,577
【裁判日期】    980507
【裁判案由】    竊盜
【裁判全文】
臺灣宜蘭地方法院刑事判決               97年度易字第577號
公  訴  人  臺灣宜蘭地方法院檢察署檢察官
被      告  乙○○
上列被告因竊盜案件，經檢察官提起公訴（97年度偵字第3060號
），本院判決如下：
    主  文
乙○○於民國九十六年四月二日犯竊盜罪，累犯，處有期徒刑肆
月，減為有期徒刑貳月；又於民國九十七年三月十六日犯竊盜罪
，累犯，處有期徒刑肆月；又於民國九十七年八月六日犯竊盜罪
，累犯，處有期徒刑月。應執行有期徒刑柒月。
    事  實
一、乙○○前因違反肅清煙毒條例、麻醉藥品管理條例案件，經
    本院於民國84年10月16日，以83年度訴字第327號刑事判決
    分別判處有期徒刑3年6月、7月確定；另因違反醫師法案件
    ，經本院以84年度訴字第309號刑事判決判處有期徒刑5年，
    再經臺灣高等法院於85年11月28日，以85年度上易字第4162
    號刑事判決駁回上訴確定，並與前開有期徒刑3年6月、7月
    經臺灣高等法院以87年度聲字第392號裁定定應執行刑有期
    徒刑8年8月，於87年12月4日假釋出監，嗣經撤銷假釋執行
    殘刑4年11月20日；另因違反槍砲彈藥刀械管制條例案件，
    經本院於89年9月17日，以89年度宜簡字第160號刑事判決判
    處有期徒刑3月確定；另因竊盜、偽造文書案件，經本院於9
    0年5月31日，以89年度易字第453號刑事判決分別判處有期
    徒刑1年、3月確定，並與前開槍砲案件有期徒刑3月經本院
    以93年度聲字第769號裁定定應執行刑有期徒刑1年4月，並
    與前開殘刑有期徒刑4年11月20日接續執行後，於95年3月3
    日假釋出監，於95年3月14日假釋期滿，以已執行論。
二、詎乙○○猶不知悔改，分別基於意圖為自己不法所有之犯意
    ，而為下列行為：(一)於96年4月2日下午1時25分至下午3時45
    分間之某時，在宜蘭縣礁溪鄉○○路66巷1號前停車場，擊
    破車牌號碼7925-QE號自用小客車之右前座車窗（毀損部分
    未據告訴），竊取王藍欽所有放置在該車內之背包（內有行
    動電話1具（序號000000000000000號）、存摺5本、印章4顆
    、空白支票4本、遠期支票2張、信用卡2張）得手，並於96
    年4月3日將其使用之行動電話0000000000號SIM卡放入上揭
    失竊之行動電話使用，因而為警循線查知上情；(二)於97年3
    月16日凌晨4時許，在宜蘭縣礁溪鄉○○○路○段2號旁空地
    ，撿拾路邊石頭，擊破丙○○所有之車牌號碼U2-6610號自
    用小客車右前座玻璃（毀損部分未據告訴），竊取置放在車
    內之華碩牌筆記型電腦1部得手；(三)於97年8月6日下午5時10
    分許，在宜蘭縣壯圍鄉○○路3號旁，以塑膠管抽取方式，
    竊取丁○○所有、停放在該處之車牌號碼U3-5346號自用小
    客車油箱內之汽油約10公升得手，經甲○○當場發覺並轉知
    丁○○報警查獲。
三、案經宜蘭縣政府警察局礁溪分局報請臺灣宜蘭地方法院檢察
    署檢察官偵查起訴。
    理  由
一、訊據被告乙○○於本院審理中，對於上開竊盜犯行均坦承不
    諱，核與被害人王藍欽、丙○○、丁○○於警、偵訊中所述
    失竊情節相符，再前開犯罪事實二、(三)之竊盜犯行，亦據證
    人甲○○於警、偵訊及本院審理中證述在卷。此外復有現場
    照片16幀，及遠傳電信公司96年11月1日遠傳（企營）字第
    09611007307號函檢送之行動電話號碼0000000000號申請人
    資料、被害人王藍欽失竊之序號000000000000000號行動電
    話之通聯紀錄等件在卷可佐。綜上所述，本件事證明確，被
    告前開竊盜犯行堪以認定，應依法論科。
二、核被告前開3次竊盜犯行，均係犯刑法第320條第1項竊盜罪
    。被告前開3次竊盜犯行，犯意各別，行為互殊，應予分論
    併罰。查被告前因違反肅清煙毒條例、麻醉藥品管理條例案
    件，經本院以83年度訴字第327號刑事判決分別判處有期徒
    刑3年6月、7月確定，另因違反醫師法案件，經本院以84年
    度訴字第309號刑事判決判處有期徒刑5年，再經臺灣高等法
    院以85年度上易字第4162號刑事判決駁回上訴確定，並與前
    開有期徒刑3年6月、7月經臺灣高等法院以87年度聲字第392
    號裁定定應執行刑有期徒刑8年8月，於87年12月4日假釋出
    監，嗣經撤銷假釋執行殘刑4年11月20日，另因違反槍砲彈
    藥刀械管制條例案件，經本院以89年度宜簡字第160號刑事
    判決判處有期徒刑3月確定，另因竊盜、偽造文書案件，經
    本院以89年度易字第453號刑事判決分別判處有期徒刑1年、
    3月確定，並與前開槍砲案件有期徒刑3月經本院以93年度聲
    字第769號裁定定應執行刑有期徒刑1年4月，並與前開殘刑
    有期徒刑4年11月20日接續執行後，於95年3月3日假釋出監
    ，於95年3月14日假釋期滿，有卷附臺灣高等法院被告前案
    紀錄表可按，其受有期徒刑之執行完畢，5年內再犯法定刑
    有期徒刑以上之上開3罪，為累犯，均依法加重其刑。爰審
    酌被告為圖私利，多次竊取他人財物，依其犯罪之動機、目
    的、手段、犯罪所生之損害，及犯罪後之態度等一切情狀，
    就其所犯上開3罪分別量處如主文所示之刑，以示懲儆。再
    按被告前開犯罪事實二、(一)犯行後，中華民國九十六年罪犯
    減刑條例於96年7月4日制定公布，於同年月16日施行，依該
    條例第2條第1項第3款規定：「犯罪在中華民國九十六年四
    月二十四日以前者，除本條例另有規定外，依下列規定減刑
    ：三、有期徒刑、拘役或罰金，減其刑期或金額二分之一。
    」，被告前開犯罪事實二、(一)犯行係於96年4月24日所犯，
    且無同條例第3條所列不予減刑之情形，應依該條例減刑之
    ，並定其應執行刑。
據上論斷，應依刑事訴訟法第299條第1項前段，刑法第320條第1
項、第47條第1項、第51條第5款，中華民國九十六年罪犯減刑條
例第2條第1項第3款、第7條，刑法施行法第1條之1第1項、第2項
前段，判決如主文。
本案經檢察官郭欣怡到庭執行職務
中    華    民    國    98    年    5     月    7     日
                  刑事第四庭法  官  辜漢忠
如不服本判決應於收受本判決後10日內向本院提出上訴書狀，並
應敘述具體理由。若未敘述理由者，應於上訴期間屆滿後20日內
向本院補提理由書狀 (均須按他造當事人之人數附繕本)。
                            書記官  許麗汝
中    華    民    國    98    年    5     月    7     日
附錄本案論罪科刑法條：
刑法第320條第1項
意圖為自己或第三人不法之所有，而竊取他人之動產者，為竊盜
罪，處5年以下有期徒刑、拘役或5百元以下罰金。


司法院資訊處製作；財團法人民間司法改革基金會備份。
